【裁判字號】    90,上訴,1046
【裁判日期】    900731
【裁判案由】    違反槍砲彈藥刀械管制條例
【裁判全文】
臺灣高等法院臺中分院刑事判決                民國九十年度上訴字第一０四六號
      上  訴  人  臺灣彰化地方法院檢察署檢察官
      被      告  乙○○
      指定辯護人  本院公設辯護人  丙○○
右上訴人因被告違反槍彈藥刀械管制案件，不服臺灣彰化地方法院中華民國九十年
四月三十日第一審判決（民國八十九年度訴字第八００號，起訴案號：臺灣彰化地方
法院檢察署民國八十九年度偵字第四七０一號），提起上訴，本院判決如左：
      主  文
上訴駁回。
      理  由
一、公訴意旨略以：被告乙○○未經許可，將具殺傷力之改造四五手槍一支（管制編
    號：0000000000），藏放在彰化縣溪湖鎮湖東里湖東巷十四號後面空
    屋內，於八十七年五月二十五日下午八時許，經警持搜索票帶同被告查獲，因認
    被告涉犯槍彈藥刀械管制條例第十一條第三項之未經許可寄藏其他可發射子彈
    ，具有殺傷力之槍枝罪云云（公訴人所引條文與罪名不符，參諸起訴事實，應係
    第十一條第四項之誤，又如持有槍枝後，將之藏放，應構成持有罪，而非寄藏罪
    。）。
二、按犯罪事實應依證據認定之，無證據不得推定其犯罪事實，刑事訴訟法第一百五
    十四條定有明文。公訴意旨認被告涉犯槍彈藥刀械管制條例第十一條第四項之
    未經許可寄藏其他可發射子彈，具有殺傷力之槍枝罪嫌，無非以被告雖辯稱前揭
    槍枝係丁○○所藏放，然為丁○○所否認，並證稱未曾到過彰化縣溪湖鎮湖東里
    湖東巷十四號等語，被告亦不能證明所辯屬實，且槍枝又係警方帶同被告查獲等
    語，為其主要論據。惟訊據被告乙○○堅決否認有持有或寄藏槍枝之犯行，辯稱
    ：「該槍不是我的，是警察問我知否有人在改造槍械，我說有，就帶警察去，不
    是我藏放的，我只是好意幫忙，我家離那裡十幾公里，不可能放在那裡，槍枝係
    丁○○所有，於八十六年二月間藏放在彰化縣溪湖鎮湖東里湖東巷十四號後面空
    屋內，該處是三合院之最後一間查到的，是空屋，地址都是湖東巷十四號」等語
    。經查證人丁○○固否認持有並藏放上開槍枝，然其於八十六年二月十八日，確
    曾因煙毒及槍案件，在彰化縣溪湖鎮湖東里湖東巷十四號洪佳如住處，與洪佳
    如一同為警查獲，並扣得子彈一顆，此有彰化縣警察局溪湖分局溪警刑字第０一
    八０二號案件報告書影本在卷可稽。丁○○未經許可無故持有該彈藥，業經台灣
    台中地方法院於八十七年四月二日判處有期徒刑十月確定在案，有該院八十七年
    度易字第九二號判決一份及該院檢察署八十七年度執字第三○八五號執行卷宗可
    按。是丁○○於偵訊中證稱未曾去過彰化縣溪湖鎮湖東里湖東巷十四號一語，顯
    屬不實。又扣案槍枝查獲之處所，即彰化縣溪湖鎮湖東里湖東巷十四號，並非被
    告之住所或居所，且該槍枝係警方持搜索票前往彰化縣福興鄉○○村○○街六十
    二號被告住處搜索未獲後，經被告供稱曾見及丁○○將槍枝藏放在彰化縣溪湖鎮
    湖東里湖東巷十四號後面空屋內，始帶同警方前往而查獲，此有警訊筆錄足憑。
    訊之查獲本案之警員戊○○於本院審理時亦證稱：「我們去被告家搜索，他告訴
    我們他有一個朋友叫『鐵牛』（即丁○○）有藏放槍枝，他就帶我們到現場去查
    ，是他主動告訴我們的。當時他否認持有槍枝，我們問他：『你知道誰有槍枝？
    』他就主動告訴我們了」等語，足見被告所辯應可採信。倘槍枝確係被告所持有
    並加以藏放，被告自可保持緘默，槍枝即不致被警方查獲，其又何需供述上情，
    致陷自己於涉嫌人之不利地位？是尚難僅以被告帶同警方查獲槍枝，又不能證明
    槍枝係丁○○所有之情事，即遽認被告有持有槍枝，並加以藏放或寄藏之事實。
    此外，復查無其他積極證據足資憑認被告有何公訴意旨所指之犯行，是不能證明
    被告犯槍彈藥刀械管制條例第十一條第四項之持有罪或寄藏罪，自應為無罪之
    諭知。
三、原審因認被告之犯罪行為不能證明，而為被告無罪判決之諭知，核無不合。檢察
    官上訴意旨略以：持有槍彈者，常將槍彈藏放他人之空屋內或附近空地，以防查
    獲時涉案，又本件被告究係如何供述槍枝藏放地點，亦應傳訊帶同查獲之警員證
    述詳情，再查獲時、地係八十七年五月二十五日在上址「後面之空屋」，與丁○
    ○曾在八十六年二月十八日在「上址」被查獲並不相同，且既係空屋，當不失為
    藏放之好地點，否則亦無積極證據足認係丁○○所有，則本件所查獲之槍枝，將
    成為無主物云云，指摘原判決不當，惟被告之犯罪行為不能證明，已如前述，自
    不能因所查獲之槍枝無人敢認領，將成為無主物，而認定被告有上開之犯罪行為
    。檢察官之上訴為無理由，應予駁回。
四、據上論斷，應依刑事訴訟法第三百六十八條，判決如主文。
本案經檢察官甲○○到庭執行職務。
中      華      民      國      九十       年     七      月   三十一   日
                                臺灣高等法院臺中分院刑事第四庭
                                      審判長法  官  吳  重  政
                                            法  官  江  德  千
                                            法  官  劉  登  俊
右正本證明與原本無異。
檢察官得上訴。
被告不得上訴。
如不服本判決應於收受送達後十日內向本院提出上訴書狀，其未述上訴之理由者並
得於提起上訴後十日內向本院補提理由書（均須按他造當事人之人數附繕本）。
                                            書記官  林  育  德
中      華      民      國      九十       年     八      月     二     日
                                                                        Ｒ


司法院資訊處製作；財團法人民間司法改革基金會備份。
